臺灣彰化地方法院刑事判決　　　　　　　　九十年度交訴字第二一號
　　公　訴　人　臺灣彰化地方法院檢察署檢察官
　　被　　　告　乙○○
　　選任辯護人　趙惠如律師
右列被告因過失致死案件，經檢察官提起公訴（九十年度偵字第六八八五號），本院
院判決如左：
    主      文
乙○○從事業務之人，因業務上之過失致人於死，處有期徒刑壹年陸月。
    事      實
一、乙○○係明慶食品股份有限公司之業務員，駕駛貨車載運貨物為其附隨業務，係
    從事駕駛業務之人，於民國九十年八月二十日上午十時許，駕駛車牌號碼Ｍ二－
    六四一０號自用小客貨車，沿彰化縣花壇鄉○○街路由東向西方向行駛，途經設
    有行人穿越道之竹子街與中山路交岔路口，欲左轉進入中山路時，應注意汽車行
    駛時，駕駛人應注意車前狀況，並隨時采取必要之安全措施及汽車行經行人穿越
    道前，應減速慢行，遇有行人穿越時，無論有無交通警察指揮或號誌指示，均應
    暫停讓行人先行通過，且依當時又無不能注意之情事，竟疏未注意行人李春正徒
    步於前揭行人穿越道，由西向東行走穿越中山路之狀況，即貿然前行且未減速慢
    行停讓行人先行，致撞及李春倒地，李春因而受有低容積休克、腹部挫傷，經送
    醫急救延至同日下午十六時三十分許，於彰化縣花壇鄉○○村○○街一一七巷三
    二號自宅，不治死亡。乙○○肇事後於警員至現場處理時，陳明係肇事司機而接
    受裁判。
二、案經乙○○自首及被害人之甲○○訴由彰化縣警彰化分局移送由台灣彰化地方法
    院檢察署檢察官偵查起訴。
    理      由
一、訊據被告對其於右揭時、地，駕駛車牌號碼Ｍ二－六四一０號自用小客車因疏未
    注意有行人穿越道路之狀況而肇事撞及被害人李春，致被害人李春死亡之事實，
    固坦承不諱，惟辯稱被害人李春並非行走於行人穿越道上云云。但查：右揭事實
    ，業告訴人甲○○指訴綦詳，且有道路交通事故調查報告表乙紙及照片十四幀等
    在卷可資佐證，且而觀前開照片顯示：肇事後，自小客車之車尾停放（車身大略
    呈南、北向擺停）於行人穿越道上，而血痕長有一．七公尺，且在行人穿越道附
    近，顯見被害人李春係行走於行人穿越道上，受撞擊而往北彈行、倒地所致，是
    被告前開所辯，與事實不符。又被害人李春係因本件車禍受有低容積休克、腹部
    挫傷致死亡等情，業經台灣彰化地方法院檢察署檢察官督同檢驗員相驗明確，有
    相驗屍體證明書、驗斷書及勘驗筆錄等在卷可憑，是被害人李春之死亡，係由被
    告之行為所致，其間有相當因果關係，已極為明確。
二、按「汽車行駛時，駕駛人應注意車前狀況並隨時採取必要之安全措施」；「汽車
    行經行人穿越道前，應減速慢行，遇有行人穿越時，無論有無交通警察指揮或號
    誌指示，均應暫停讓行人先行通過」，道路交通安全規則第九十四條第三項、第
    一百零三條定有明文，並為駕駛人之被告所應注意。且依附卷之交通事故調查報
    告表所載，本件肇事當時路面狀態乾燥無缺陷，視距良好無障礙物，被告並無不
    能注意之情事。其竟疏未注意行人李春正徒步於前揭行人穿越道，由西向東行走
    穿越中山路之狀況，即貿然前行且未減速慢行停讓行人先行，致撞及被害人李春
    倒地而肇事，其之駕駛行為有過失甚明。本件經送臺灣省彰化區車輛行車事故鑑
    定委員會鑑定及壹灣省車輛行車事故覆議鑑定委員會覆議，亦同此此見解，此有
    上開鑑定委員鑑定書、函在卷可稽。從而，事證明明確，被告之過失犯行已堪認
    定。
三、本件被告雖係明慶食品股份有限公司之業務員，惟駕駛貨車載運貨物為其附隨業
    務，故其係從事駕駛業務之人。核其開車肇事，致人於死，核其所為係犯刑法第
    二百七十六條第二項之從事業務之人，因業務上之過失致人於死罪。被告行經行
    人穿越道不依規定讓行人優先通行，因而致人死亡，應依道路交通管理處罰條例
    第八十六條第一項之規定，予以加重其刑，又被告於肇事後警員到場處理時坦承
    肇事而接受裁判等情，業據證人即處理現場警員陳和順到庭結證屬實，係對於未
    發覺之罪為自首，應依刑法第六十二條前段之規定減輕其刑。爰審酌被告之素行
    、本件車禍有關被告之過失程度、肇事後態度，及肇事迄後今未對被害人家屬為
    民事賠償等一切情狀，量處如主文所示之刑，以示懲戒。
據上論斷，應依刑事訴訟法第二百九十九條第一項前段，道路交通管理處罰條例第八
十六條第一項、刑法第二百七十六條第二項、第六十二條前段，罰金罰鍰提高標準條
例第一條前段，判決如主文。
本件經檢察官林映姿到庭執行職務。
中    華    民    國       九十一      年     三       月     二十七    日
                                       臺灣彰化地方法院交通法庭
                                         法      官  洪  志  賢
右正本證明與原本無異。
如不服本判決應於判決送達後十日內向本院提出上訴狀( 須附繕本 )。
告訴人或被害人對於判決如有不服具備理由請求檢察官上訴者，其上訴期間之計算係
以檢察官收受判決正本之日期為準。
                                         法院書記官  洪  年  慶
中    華    民    國       九十一      年     四       月      三       日
汽車駕駛人，無駕駛執照駕車、酒醉駕車、吸食毒品或迷幻藥駕車、行駛人行道或行
經行人穿越道不依規定讓行人優先通行，因而致人受傷或死亡，依法應負刑事責任者
，加重其刑至二分之一。
汽車駕駛人，在快車道依規定駕車行駛，因行人或慢車不依規定，擅自進入快車道，
而致人受傷或死亡，依法應負刑事責任者，減輕其刑。
刑法第二百七十六條
因過失致人於死者，處二年以下有期徒刑、拘役或二千元以下罰金。
從事業務之人，因業務上之過失犯前項之罪者，處五年以下有期徒刑或拘役，得併科
三千元以下罰金。
